【裁判字號】    99,勞簡抗,2
【裁判日期】    990803
【裁判案由】    返還薪津等
【裁判全文】
臺灣臺北地方法院民事裁定             99年度勞簡抗字第2號
抗  告  人  甲○○
上列抗告人因與相對人新光人壽保險股份有限公間請求返還薪津
等事件，對於本院臺北簡易庭中華民國99年5月21日所為97年度
北勞簡更(一)字第1號裁定，提起抗告，本院裁定如下：
    主  文
抗告駁回。
抗告程序費用新臺幣壹仟元由抗告人負擔。
    理  由
一、抗告意旨略以：抗告人於民國98年7月15日親自收受出庭傳
    票之地址為臺北縣樹林市○○路31之1號3樓，無民事訴訟法
    第136條「不能在該處所為送達之事實」，亦無同法第137條
    之事由，且送達機關未依同法第138條規定將送達通知書黏
    貼於抗告人住居所門首，而是隨意將送達通知書塞入他人之
    信箱口，致該送達通知書被吹走而落入他棟大樓鄰居之汽車
    擋風玻璃上，被路人順手拾獲，以致抗告人於99年5月2日方
    取得判決通知書，僅能於同年月3日前往鎮前派出所領取通
    知書，是以上訴不變期間之起算日應自99年5月4日起算，則
    抗告人於99年5月13日提起上訴，並未逾上訴期間云云，爰
    聲明求為原裁定廢棄云云。
二、按提起第二審上訴，應於第一審判決送達後20日之不變期間
    內為之；又提起上訴，如逾上訴期間者，原審第一審法院應
    以裁定駁回之，民事訴訟法第440條、第442條第1項定有明
    文，前開規定依同法第436條之1第3項，為簡易程序之抗告
    程序所準用。次按送達應於應受送達人之住居所、事務所或
    營業所行之；送達於住居所、事務所或營業所，不獲會晤應
    受送達人者，得將文書付與有辨別事理能力之同居人或受僱
    人，民事訴訟法第136條第1項、第137條第1項定有明文。又
    送達不能依前2條規定為之者，得將文書寄存送達地之自治
    或警察機關，並作送達通知書兩份，一份黏貼於應受送達人
    住居所、事務所、營業所或其就業處所門首，另一份置於該
    送達處所信箱或其他適當位置，以為送達。寄存送達自寄存
    之日起，經10日發生效力，此觀同法第138條之規定自明。
    復按民事訴訟法第138條所規定之寄存送達，係以將文書寄
    存送達地之自治或警察機關，並作送達通知書，黏貼於應
    受送達人住居所、事務所或營業所門首時，為送達之時；應
    受送達人究於何時前往領取應受送達之文書，或並未前往領
    取，該文書嗣經退還原送達法院，於送達之效力均無影響。
三、經查，本件第一審判決按抗告人之住所臺北縣樹林市○○路
    31之1號3樓址送達時，因未獲會晤抗告人本人，亦無受領文
    書之同居人或受僱人，送達人乃依上開規定，於99年4月8日
    將應送達之文書(判決正本)寄存於送達地之警察機關台北縣
    警察局樹林分局樹林派出所，並作送達通知書2份，1份黏貼
    於應受送達人住居所門首，另1份置於該送達處所信箱，以
    為送達等情，有送達證書，及中華郵政股份有限公司板橋郵
    局99年7月20日板郵字第0991001186號函在卷可稽（分別附
    於原審卷第344頁、本院卷第25頁），揆諸前揭說明，本件
    第一審法院之判決書係以寄存送達之方式對抗告人為送達，
    且其送達已符合法定要件，則當送達人依此方式為送達時，
    即已生送達之效力。又其寄存之日為99年4月8日，則依上開
    說明，該送達應經10日始發生效力；亦即應自99年4月18日
    起始發生送達之效力，至抗告人實際至警察機關領得判決之
    時日為何，並非所問。是其上訴期間加上在途期間2日，應
    於99年5月10日即行屆滿，而抗告人於99年5月13日始提起上
    訴等情，亦有本院收狀戳在卷足稽，是抗告人於99年5月13
    日始提起上訴，顯逾上訴期間，原法院以其上訴不合法而駁
    回，即無違誤。抗告人據此提起抗告，聲明廢棄原裁定，為
    無理由，應予駁回。
四、據上論結，本件抗告為無理由。依民事訴訟法第436條之1第
    3項、第495條之1第1項、第449第1項、第95條、第78條，裁
    定如主文。
中    華    民    國    99    年    8    月     3    日
                    勞工法庭  審判長法  官   丁蓓蓓
                                    法  官   魏式瑜
                                    法  官   郭美杏
以上正本係照原本作成。
本裁定不得抗告。
中    華    民    國    99    年    8    月     3    日
                                    書記官   馮姿蓉

司法院資訊處製作；財團法人民間司法改革基金會備份。
